臺灣高等法院臺中分院刑事裁定　
111年度聲字第387號
聲  請  人  臺灣高等檢察署臺中檢察分署檢察官     
受  刑  人  劉益安




上列聲請人因受刑人數罪併罰有二裁判以上，聲請定其應執行之
刑（聲請案號：111年度執聲字第69號），本院裁定如下：
    主  文
劉益安犯如附表所示各罪所處之刑，應執行有期徒刑肆年陸月。
    理  由
一、聲請意旨略以：受刑人劉益安因違反毒品危害防制條例等數
    罪，先後經判決確定如附表，應依刑法第53條、第51條第5
    款規定，定其應執行之刑，爰依刑事訴訟法第477 條第1 項
    聲請裁定等語。
二、按裁判確定前犯數罪者，併合處罰之；數罪併罰，有二裁判
    以上者，依第51條之規定，定其應執行之刑，刑法第50條第
    1項、第53條定有明文。又數罪併罰，分別宣告其罪之刑，
    如宣告多數有期徒刑者，於各刑中之最長期以上，各刑合併
    之刑期以下，定其刑期；但不得逾30年，刑法第51條第5款
    亦有明文。次按，刑事訴訟法第370 條第2 項、第3 項，已
    針對第二審上訴案件之定應執行之刑，明定有不利益變更禁
    止原則之適用，分屬不同案件之數罪併罰，倘一裁判宣告數
    罪之刑，曾經定其執行刑，再與其他裁判宣告之刑（或執行
    之刑）定其執行刑時，在法理上亦應同受此原則之拘束（最
    高法院103 年度第14次刑事庭會議決議意旨參照），亦即另
    定之執行刑，其裁量所定之刑期，不得較重於前定之執行刑
    加計後裁判宣告之刑（或執行之刑）之總和（最高法院104
    年度台抗字第410 號裁定意旨參照）。
三、經查：
　㈠裁判確定時點之認定，於案件經法院裁判後，當事人未表示
    不服，或已逾上訴期間者，自應以該判決上訴期間屆滿時即
    生確定力，亦全案已告確定（最高法院110年台非字第178號
    刑事判決意旨參照）。本件附表編號1所示之罪，經臺灣臺
    中地方法院於民國110年1月27日為第一審判決，上訴期間於
    同年3月2日屆滿，有臺灣臺中地方法院109年度訴字第1823
    號刑事裁定足憑(見本院卷第13頁），因被告未於法定期間
    內提起上訴而告確定，縱被告嗣後提起上訴，而經該院以上
    訴逾期裁定駁回，亦不影響該罪已於被告上訴期間屆滿時確
    定之事實，本件檢察官聲請書附表就編號1判決確定日期之
    記載，以上開上訴駁回之裁定抗告期間屆滿日為該罪確定日
    期，容有未合，爰更正如本裁定附表所示。
　㈡受刑人犯毒品危害防制條例等數罪，經臺灣臺中地方法院及
    本院先後判處如附表所示之刑確定，有各該案件判決及臺灣
    高等法院被告前案紀錄表在卷可查。茲檢察官聲請定其應執
    行刑，本院審核認其聲請為合法適當，應予准許。爰審酌受
    刑人所犯如附表編號1至編號2所示之罪，業經定其應執行刑
    為有期徒刑1年10月，有前開各該刑事裁判在卷可考，則本
    院定應執行刑時，不得逾越刑法第51條第5 款所定法律之外
    部界限，即不得重於附表所示各罪宣告刑之總和（即有期徒
    刑5年8月），亦應受內部界限之拘束，即不得重於前開業經
    定執行刑即1年10月加計附表編號3所示宣告刑之總和即有期
    徒刑5年6 月（計算式＝1年10月＋3年8月），並審酌受刑人所
    犯如附表各罪之整體犯罪非難評價、各行為所侵害法益之專
    屬性或同一性、數罪對法益侵害之加重效應、罪數所反映之
    受刑人人格特性與犯罪傾向、社會對此部分犯罪行為處罰之
    期待，並考量自由裁量之範圍，應受實現刑罰公平性，裁量
    時應遵守之比例原則、公平正義原則等內部性界限，以及本
    院以書面通知受刑人就本件定應執行事件，得具狀陳述意見
    ，經受刑人表示：無意見等語，此有陳述意見調查表1份在
    卷可憑等一切情形，合併定其應執行之刑如主文所示。
四、爰依刑事訴訟法第477 條第1 項，刑法第50條第1 項前段、
    第53條、第51條第5 款，裁定如主文。
中　　華　　民　　國　　111 　年　　2 　　月　　15　　日
        　　刑事第一庭    審判長法　官  江  德  千
　　　　　　　　　　　　　　    法　官  簡  源  希
　　　　　　　　　　　　　 　　 法　官  高  增  泓     
                     
以上正本證明與原本無異。     
如不服本裁定，得於收受送達後5日內向本院提出抗告書狀(須附
繕本)。因疫情而遲誤不變期間，得向法院聲請回復原狀。

                                書記官  黃  美  珍

中　　華　　民　　國　　111 　年　　2 　　月　　15　　日
附表：受刑人劉益安定應執行刑案件一覽表
編號  1 2 3 罪名  販賣第二級毒品未遂 加重詐欺 販賣第二級毒品 宣告刑  有期徒刑10月 有期徒刑1年2月 有期徒刑3年8月 犯罪日期  109/02/12～109/02/13 109/03/12～109/03/15 109/02/19～109/02/20 偵查(自訴)機關年度及案號  臺中地檢109年度偵字第5894號 臺中地檢109年度偵字第8590號 臺中地檢109年度偵字第15260號 最 後 事 實 審 法 院 臺中地院 本院 本院  案 號 109年度訴字 第1823號 110年度金上訴字 第1號 110年度上訴字 第807號  判決日 期 110/01/27 110/02/18 110/08/26 確定 判決 法 院 臺中地院 最高法院 本院  案 號 109年度訴字 第1823號 110年度台上字 第4416號 110年度上訴字 第807號  判決確定日 期 110/03/02 (聲請書誤載為 110/04/26) 110/07/14 110/09/27 是否為得易科罰金、得易服社會勞動之案件  均否 均否 均否  備註  臺中地檢110年度 執字第6174號 臺中地檢110年度 執字第10467號 臺中地檢110年度執字第12131號   1.編號1至編號2經本院110年度聲字第2487號裁定應執行有期徒刑1年10月 2.臺中地檢110年度執更字第4202號